【裁判字號】    90,交上易,10
【裁判日期】    900226
【裁判案由】    公共危險
【裁判全文】
臺灣高等法院高雄分院刑事判決                      九十年度交上易字第一號
    上  訴  人
    即  被  告  乙○○
右上訴人因公共危險案件，不服臺灣澎湖地方法院八十九年度交訴字第九號中華民國
八十九年十二月五日第一審判決（起訴案號：臺灣澎湖地方法院檢察署八十九年度偵
字第四一六號），提起上訴，本院判決如左：
      主      文
上訴駁回。
      事實及理由
一、本案經本院審理結果，認第一審判決認事、用法及量刑均無不當，應予維持，並
    引用第一審判決書記載之事實、証据及理由如附件。
二、經查上訴人即被告乙○○酒後駕車且導致同車乘客吳照華傷重死亡，造成嚴重危
    害，原判決審酌上訴人犯罪動機、手段、目的，犯罪所生之危害，犯後尚能坦認
    犯行等一切情狀，量處有期徒刑四月，並諭知易科罰金之折算標準，量刑妥適，
    則上訴意旨指摘原判決量刑過重，為無理由，應予駁回。
三、按刑法第四十一條於民國九十年一月四日修正，同年月十日經總統公布施行，修
    正刑法第四十一條第一項規定：「犯最重本刑為五年以下有期徒刑以下之刑之罪
    ，而受六個月以下有期徒刑或拘役之宣告，因身體、教育、職業、家庭之關係或
    其他正當事由，執行顯有困難者，得以一元以上三元以下折算一日，易科罰金。
    但確因不執行所宣告之刑，難收矯正之效，或難以維持法秩序者，不在此限。」
    本件被告所犯公共危險罪，最重本刑為一年以下有期徒刑，在上開條文修正前即
    屬得易科罰金之案件，不因該條文之修正而影響被告得易科罰金之權益及折算標
    準，自無撤銷原判決之必要，附此敘明。
據上論斷，應依刑事訴訟法第三百七十三條、第三百六十八條，判決如主文。
本案經檢察官陳新慶到庭執行職務。
中    華    民    國      九十      年       二       月    二十六      日
                              臺灣高等法院高雄分院刑事第六庭
                                  審判長法官  王憲義
                                        法官  陳啟造
                                        法官  張意聰
右正本證明與原本無異。
不得上訴。
            書記官  林慧美
中    華    民    國      九十      年       三       月      一        日
附錄：本判決論罪科刑法條：
刑法第一百八十五條之三：
服用毒品、麻醉藥品、酒類或其他相類之物，不能安全駕駛動力交通工具而駕駛者，
處一年以下有期徒刑、拘役或三萬元以下罰金。
                                                                        Ｋ
附件：
臺灣澎湖地方法院刑事判決                            八十九年度交訴字第九號
    公  訴  人  臺灣澎湖地方法院檢察署檢察官
    被      告  乙○○  男  二十一歲（民國○○○年○月○○日生）
                        住：台北縣三重市○○路○段八八巷二九號二樓
                        居：澎湖郵政九０九五三附二三０號信箱
                        身分證統一編號：Ｚ000000000號
    被      告  顏伯爭  男  二十一歲（民國○○○年○月○日生）
                        住：高雄市○○區○○街四十二巷二號六樓
                        居：澎湖郵政九０九五三附二三０號信箱
                        身分證統一編號：Ｚ000000000號
右列被告因公共危險案件，經檢察官提起公訴（八十九年度偵字第四一六號），本院
判決如左：
    主  文
乙○○、顏伯爭服用酒類，不能安全駕駛動力交通工具而駕駛，各處有期徒刑肆月，
如易科罰金，均以銀元參佰元折算壹日。
    事  實
一、乙○○與顏伯爭均係現役軍人，二人於民國八十九年八月二十日上午十一許，在
    澎湖縣馬公市「富春保齡球館」飲用酒類後，已不能安全駕駛動力交通工具，竟
    於同日上午十二時五十分許，分別駕駛車號ＶＯ─一一六一號及ＪＪ─二Ｏ四九
    號自小客車，分別搭戴吳照華、甲○○、丙○○，及吳政杰、李碧芳，沿澎湖縣
    馬公市往國軍澎湖醫院方向行駛。二人於行經同市石泉里十一之四號前道路時，
    因乙○○由顏伯爭左後方超車失控，致二車發生車禍，並致甲○○受有腦出血、
    臉骨骨折併撕裂傷之傷害；丙○○手腳多處受傷；吳照華則受有顱骨骨折之傷害
    ，延至同年月二十四日上午六時許死亡（過失致死及致傷部分另由國防部南部地
    方軍事法院澎湖分院檢察署偵查中）。嗣經酒精測試結果，乙○○呼氣所含酒精
    濃度達每公升達零點七四五毫克，顏伯爭之呼氣精濃度為每公升零點五三毫克。
二、案經澎湖縣政府警察局馬公分局報請臺灣澎湖地方法院檢察署檢察官偵查起訴。
    理  由
一、按現役軍人犯罪，由軍法機關追訴審判，但所犯為陸海空軍刑法及其特別法以外
    之罪，而屬刑法第六十一條所列各罪者，不在此限，國家安全法第八條第二項定
    有明文。公訴人認被告乙○○、顏伯爭涉犯刑法第一百八十五條之三服用酒類不
    能安全駕駛動力交通工具而駕駛之罪嫌而向本院起訴，查上開罪名係屬刑法第六
    十一條所列之罪，是被告二人雖為現役軍人，本院就渠等涉犯上開罪名部分仍有
    審判權，合先敘明。
二、右揭犯罪事實，業據被告乙○○、顏伯爭坦承不諱，並有酒精測試報告單、國軍
    澎湖醫院函、道路交通事故調查表、相驗卷宗附卷可稽。查依中央警察大學所作
    身體酒精濃度與肇事率試驗所示，於飲酒後呼氣中酒精含量逾每公升０點五０至
    ０點五五毫克時，即會出現情緒起伏大、步態不穩、肢體協調、平衡感與判斷力
    障礙度升高，肇事率為一般人七倍之狀態；參以本件車禍當時天候為晴天，路面
    狀態乾燥、無缺陷，並無其他影響駕駛人駕車之情事，二人竟因超車失控而至肇
    事，顯係因酒後控制及注意能力降低，已有不能安全駕駛動力交通工具之情形。
    綜上所述，本案事證明確，被告二人犯行堪予認定。
三、核被告乙○○、顏伯爭所為，係犯刑法第一百八十五條之三之公共危險罪。爰審
    酌被告二人犯罪之動機、手段、目的，犯罪所生之危害，犯後尚能坦認犯行等一
    切情狀，各量處如主文所示之刑，並諭知易科罰金之折算標準。另公訴人雖認被
    告乙○○為累犯，應予加重其刑，惟查，被告乙○○於八十五年間雖曾犯懲治盜
    匪條例等案件，經臺灣板橋地方法院判處四年六月確定，然其於八十六年六月二
    十七日送監執行後，於八十七年間假釋交付保護管束，迄今尚未執行完畢，有本
    院被告全國前案紀錄表可稽，是以被告於上開罪刑尚未執行完畢之前，再犯本件
    之罪，應未構成累犯，附此敘明。
據上論斷，應依刑事訴訟法第二百九十九條第一項前段，刑法第一百八十五條之三、
刑法第四十一條，罰金罰鍰提高標準條例第二條，判決如主文。
本案經檢察官廖江憲到庭執行職務。
中      華      民      國      八十九      年      十二    月    五    日
                             臺 灣 澎 湖 地 方 法 院 交 通 法 庭
                                   法      官   李     宛     玲
右正本證明與原本無異。
如不服本判決，應於判決送達後十日內，向本院提出上訴狀（須附繕本）。
中      華      民      國      八十九      年      十二    月    七    日
                                   書  記  官   劉     竹     苞
附錄法條：
刑法第一百八十五條之三：
服用毒品、麻醉藥品、酒類或其他相類之物，不能安全駕駛動力交通工具而駕駛者，
處一年以下有期徒刑、拘役或三萬元以下罰金。


司法院資訊處製作；財團法人民間司法改革基金會備份。
